臺灣高等法院民事裁定　　　　　　　　 100年度抗字第1579號
抗　告　人　應翠鳳
上列抗告人因與相對人吳忠和間停止執行事件，對於中華民國
100年10月12日臺灣臺北地方法院100年度聲字第606號裁定，提
起抗告，本院裁定如下：
    主  文
抗告駁回。
抗告程序費用新臺幣壹仟元由抗告人負擔。
    理  由
一、抗告意旨略以：相對人向原法院聲請以100年度司執字第823
    47號拍賣抵押物事件（下稱系爭執行事件）就伊之不動產為
    強制執行，伊業向原法院提起債務人異議之訴（案號：100
    年度重訴字第293號），符合強制執行法第18條第2項之規定
    ，雖經原法院裁定准予停止執行，然原法院以各級法院辦案
    期限及法定利率計算本件擔保金，未扣除業已經過之訴訟審
    理期間8個月，亦未扣除擔保金提存後所生之孳息，復未審
    酌本件債權金額業經原法院100年度北簡字第6798號判決認
    定實際債權金額僅為新臺幣（下同）4,571,943元，原法院
    所命提供之擔保金額過高，爰提起抗告，請求重新酌定本件
    擔保金等語。
二、按強制執行程序開始後，有回復原狀之聲請，或提起再審或
    異議之訴，或對於和解為繼續審判之請求，或提起宣告調解
    無效之訴、撤銷調解之訴、或對於許可強制執行之裁定提起
    抗告時，法院因必要情形或依聲請定相當並確實之擔保，得
    為停止強制執行之裁定，強制執行法第18條第2 項定有明文
    。依此規定，於強制執行程序開始後，債務人因提起異議之
    訴而聲請裁定停止強制執行，除異議之訴已受敗訴裁判確定
    外，法院自得酌定相當並確實之擔保，而為停止執行之裁定
    。又法院依強制執行法第18條第2 項定擔保金額而准許停止
    強制執行之裁定者，該項擔保係備供債權人因停止執行所受
    損害之賠償，其數額應依標的物停止執行後，債權人未能即
    時受償或利用該標的物所受之損害額，或其因另供擔保強制
    執行所受之損害額定之，非以標的物之價值或其債權額為依
    據（最高法院91年度臺抗字第429 號、第507 號、92年度臺
    抗字第480 號裁定意旨參照）。該擔保金額之多寡應如何認
    為相當，原屬於法院職權裁量之範圍，如已斟酌債權人因停
    止強制執行不當所受之損害為衡量之標準，即非當事人所可
    任意指摘（最高法院98年度臺抗字第162 號裁定意旨參照）
    。
三、經查：
(一)相對人以原法院100年度司拍字第129號拍賣抵押物裁定為執
    行名義，聲請原法院以100年度司執字第82347號強制執行事
    件，執行抗告人所有坐落新北市新店區○○○段101地號土
    地及其上39建號建物，抗告人已對相對人提起塗銷抵押權登
    記等訴訟（其聲明包含債務人異議之訴之聲明），經原法院
    以100年度重訴字第293號民事事件受理在案等情，業據本院
    依職權調閱系爭執行卷宗、並據原法院調閱該院100年度重
    訴字第293號卷宗查核明確，且有抗告人所提起該民事訴訟
    之訴狀影本（見原法院卷第7頁）附卷可稽。則原法院依強
    制執行法第18條第2項之規定，斟酌相對人於上開執行程序
    中聲請執行之金額為9,175,000元（見系爭執行卷宗內相對
    人之補正狀），並參考各級法院辦案期限實施要點規定，估
    計本案訴訟審理之期間約需4年4個月，計算相對人因上開債
    權額於前述本案訴訟審理之停止執行期間未能即時受償之利
    息損失，而依職權酌定擔保金額為1,987,916元，於法核無
    不合。
(二)抗告人雖主張原法院計算擔保金額，未審酌本件債權金額僅
    為4,571,943元云云。然抗告人主張本件債權金額為4,571,9
    43元，與相對人聲請執行之債權金額9,175,000元，固有不
    同，此僅屬債務人異議之訴有無理由之判斷，非酌定本件停
    止執行命供擔保金額所應斟酌。又依前述，原法院既已詳予
    斟酌有關聲請強制執行之金額、可能停止執行之期間、可能
    損失之金額等項目，作為核定本件擔保金額之依據，則該擔
    保金額之多寡應如何始為相當，原屬法院職權裁量之範圍，
    非當事人所可任意指摘（最高法院98年度臺抗字第162號裁
    定意旨參照）。況衡諸常情，訴訟之進度和利率之變動本均
    無從精細計算，抗告人於本件猶以原法院未扣除業已經過之
    訴訟審理期間8個月及擔保金提存後所生之孳息云云，指摘
    原法院酌定之擔保金額不當，洵無可採。
四、綜上，原法院裁定准許抗告人供擔保1,987,916元後，暫予
    停止系爭執行程序，於法並無不合。抗告意旨指摘原裁定命
    供擔保金數額不當，求予廢棄，為無理由，應予駁回。
五、據上論結，本件抗告為無理由，爰裁定如主文。
中    華    民    國    100    年    11    月    24   日
                  民事第二十庭
                        審判長法  官  張  蘭
                              法  官  陳麗玲
                              法  官  林曉芳
正本係照原本作成。
本裁定除以適用法規顯有錯誤為理由外，不得再抗告。如提起再
抗告，應於收受後10日內委任律師為代理人向本院提出再抗告狀
。並繳納再抗告費新台幣１千元。
中    華    民    國   100    年    11    月    24    日
                              書記官  鄭淑昀